【裁判字號】    98,裁,3172
【裁判日期】    981217
【裁判案由】    新型專利舉發
【裁判全文】
最  高  行  政  法  院  裁  定
                                      98年度裁字第3172號
上  訴  人  甲○○
訴訟代理人  黃啟倫  律師
被 上訴 人  經濟部智慧財產局
代  表  人  乙○○
參  加  人  丙  ○
上列當事人間新型專利舉發事件，上訴人對於中華民國98年9月
10日智慧財產法院98年度行專訴字第49號判決，提起上訴，本院
裁定如下：
    主  文
上訴駁回。
上訴審訴訟費用由上訴人負擔。
    理  由
一、按依據智慧財產案件審理法第32條規定提起上訴者，即應適
    用行政訴訟法關於上訴審程序相關規定。對於智慧財產法院
    行政判決之上訴，非以其違背法令為理由，不得為之，行政
    訴訟法第242條定有明文。依同法第243條第1項規定，判決
    不適用法規或適用不當者，為違背法令；而判決有同條第2
    項所列各款情形之一者，為當然違背法令。是當事人對於智
    慧財產法院行政判決上訴，如依行政訴訟法第243條第1項規
    定，以智慧財產法院判決有不適用法規或適用不當為理由時
    ，其上訴狀或理由書應有具體之指摘，並揭示該法規之條項
    或其內容；如以行政訴訟法第243條第2項所列各款情形為理
    由時，其上訴狀或理由書，應揭示合於該條項各款之事實。
    上訴狀或理由書如未依此項方法表明，或其所表明者與上開
    法條規定不合時，即難認為已對智慧財產法院行政判決之違
    背法令有具體之指摘，其上訴自難認為合法。
二、本件上訴人對於智慧財產法院98年度行專訴字第49號判決上
    訴，主張：原判決就上訴人主張系爭專利權較引證1新型專
    利之結合軌與內桿於橫向穿套之功能外，更具有穩固卡結之
    功能，均未審酌，遽認系爭專利不具進步性，顯有理由不備
    之情事。又原判決略謂系爭掛軸之夾持平面非系爭專利所界
    定之結構特徵，尚難據以與引證1比較而稱系爭專利必然具
    有較佳之夾持功效云云，顯有不適用修正前專利法第103條
    第2項（即現行專利法第106條第2項）及修正前專利法第72
    條第2項（即現行專利法第67條第4項）、或適用不當之違法
    。再者，被上訴人關於本案中改謂系爭專利圖式所揭露之掛
    軸夾持平面，非系爭專利所界定之結構，與其之前於系爭專
    利異議案就專利範圍所為之解釋，顯相逕庭，原判決未予審
    酌，亦有違反誠信及信賴保護原則等語，為其理由。惟查，
    原判決就系爭專利申請專利範圍第1項及第2項均係運用申請
    前引證1之既有技術或知識，而為熟習該項技術者所能輕易
    完成且未能增進功效，故不具進步性，被上訴人以系爭專利
    有違核准時專利法第98條第2項規定，所為舉發成立，應撤
    銷專利權之處分，於法尚無不合等情，業於判決理由內詳為
    論述。核其上訴理由，或係就原審取捨證據、認定事實之職
    權行使，指摘其為不當，並就原審已論斷者，泛言未論斷，
    或就原審所為論斷，泛言其違背誠信及信賴保護原則，而非
    具體表明合於不適用法規、適用法規不當、或行政訴訟法第
    243條第2項所列各款之情形，難認對該判決之如何違背法令
    已有具體之指摘。依首開規定及說明，應認其上訴為不合法
    。
三、據上論結，本件上訴為不合法，依行政訴訟法第249條第1項
    前段、第104條、民事訴訟法第95條、第78條，裁定如主文
    。
中    華    民    國    98    年    12    月    17    日
                    最高行政法院第二庭
                        審判長法官  鍾  耀  光
                              法官  廖  宏  明
                              法官  張  瓊  文
                              法官  黃  淑  玲
                              法官  鄭  小  康
以  上  正  本  證  明  與  原  本  無  異
中    華    民    國    98    年    12    月    17    日
                              書記官  王  史  民


司法院資訊處製作；財團法人民間司法改革基金會備份。
